【裁判字號】    99,訴,1642
【裁判日期】    990705
【裁判案由】    毒品危害防制條例
【裁判全文】
臺灣臺中地方法院刑事判決              99年度訴字第1642號
公  訴  人  臺灣臺中地方法院檢察署檢察官
被      告  甲○○
上列被告因違反毒品危害防制條例案件，經檢察官提起公訴（99
年度毒偵字第1806號），被告於本院準備程式中就被訴之事實為
有罪之陳述，經本院合議庭裁定由受命法官獨任進行簡式審判程
序審理，判決如下：
    主      文
甲○○施用第一級毒品，累犯，處有期徒刑捌月。
    事實及理由
壹、程式方面
    刑事訴訟法第273條之1第1 項規定除被告所犯為死刑、無期
    徒刑、最輕本刑為3 年以上有期徒刑之罪或高等法院管轄第
    一審案件者外，於審判期日前之程式進行中，被告先就被訴
    事實為有罪之陳述時，審判長得告知被告簡式審判程式之旨
    ，並聽取當事人、代理人、辯護人及輔佐人之意見後，裁定
    進行簡式審判程式。查本案被告甲○○被訴違反毒品危害防
    制條例案件，非前開不得進行簡式審判程式之案件，經被告
    於本院審理時就被訴之事實為有罪之陳述，且經本院告知被
    告簡式審判程式之旨，聽取被告及檢察官之意見後，爰依刑
    事訴訟法第273 條之1第1項規定裁定改依簡式審判程式審判
    之，先予敘明。
貳、實體方面
一、犯罪事實：
（一）甲○○前於民國95年間，因施用毒品案件，經本院裁定送
      觀察、勒戒後，認無繼續施用毒品之傾向，而於96年9 月
      27日出所，且於96年9 月30日因期滿執行完畢，並經臺灣
      臺中地方法院檢察署檢察官為不起訴處分確定。復於96年
      間，因違背安全駕駛致交通危險罪案件，經本院以96年度
      中交簡字第23號判決判處有期徒刑2月確定，甫於96年12
      月17日易科罰金執行完畢（本件構成累犯）。又於98年間
      ，因施用毒品案件，經本院分別判處有期徒刑5月、7月，
      應執行有期徒刑10月確定，現於臺灣臺中監獄執行中。詎
      其猶未悛悔警惕，明知海洛因係毒品危害防制條例所列之
      第一級毒品，不得施用及持有，仍於前開觀察勒戒執行完
      畢釋放後5 年內，基於施用第一級毒品海洛因（下稱海洛
      因）之犯意，於99年2月7日上午10時許，在其位於臺中縣
      龍井鄉○○○路173之1號住處內，以針筒注射手臂血管方
      式施用海洛因1次。嗣於99年2月9日晚間7時36分許，因其
      另案經通緝，而為警於基隆市○○區○○路與信六路口盤
      查時緝獲，並經其同意採尿後送驗，鑑驗結果呈嗎啡陽性
      反應，因而查悉上情。
（二）案經基隆市警察局第二分局報告臺灣基隆地方法院檢察署
      檢察官移轉臺灣臺中地方法院檢察署檢察官偵查起訴。
二、上開犯罪事實，業經被告甲○○於警詢時、偵查中及本院準
    備程序時均坦承不諱，且被告同意於前開時地採集之尿液經
    送驗，結果呈海洛因之代謝物嗎啡陽性反應乙節，復有臺灣
    尖端先進生技醫藥股份有限公司98年3月3日濫用藥物檢驗報
    告、基隆市警察局第二分局偵辦毒品案件尿液檢體對照表各
    1 份在卷可稽，是其確有於如犯罪事實欄所載之時、地施用
    海洛因之犯行至明，足認被告前揭自白與事實相符，堪予採
    信。本案事證明確，被告犯行洵堪認定，應依法論科。
三、按觀察、勒戒或強制戒治執行完畢釋放後，5 年內再犯施用
    第一、二級毒品之罪者，檢察官應依法追訴，毒品危害防制
    條例第23條第2 項定有明文；查本案被告有如犯罪事實欄所
    載之觀察勒戒及強制戒治等情，此有臺灣高等法院被告前案
    紀錄表等在卷可稽，是被告於96年9 月30日觀察勒戒執行完
    畢後，5 年內再犯施用第一級毒品之罪，而於99年2月7日上
    午10時許所為之施用毒品行為，與毒品危害防制條例第23條
    第2項之規定相符，殆無疑問。
四、核被告甲○○所為，係犯毒品危害防制條例第10條第1 項之
    施用第一級毒品罪。其施用第一級毒品前持有第一級毒品之
    低度行為經施用之高度行為所吸收，不另論罪。又被告有如
    事實欄所載犯罪科刑及刑之執行情形，有臺灣高等法院被告
    前案紀錄表在卷可稽，其於有期徒刑執行完畢後5 年內，故
    意再犯本案有期徒刑以上之罪，為累犯，應依法加重其刑。
    爰審酌被告有如事實欄所示施用毒品而經觀察、勒戒及刑之
    執行紀錄，有上開前案紀錄表可參，詎其猶未悛悔警惕，再
    犯本案施用第一級毒品罪，顯未因前所受之觀察、勒戒及刑
    之執行而決心改過，矯正其行，自制力不佳，又被告施用毒
    品不但足以導致精神障礙、性格異常，甚至造成生命危險，
    戕害個人身心健康，對社會治安可能之危害程度非輕，並兼
    衡其施用第一級毒品之次數、犯罪後坦承犯行，態度尚佳及
    其犯罪動機、目的、手段、生活狀況、智識程度等一切情狀
    ，量處如主文所示之刑，以示儆懲。
據上論斷，應依刑事訴訟法第273條之1第1項、第299條第1 項前
段，毒品危害防制條例第10條第1 項，刑法第11條前段、第47條
第1項，判決如主文。
本案經檢察官乙○○到庭執行職務。
中    華    民    國    99    年    7     月    5     日
                  刑事第四庭  法  官  潘曉玫
以上正本證明與原本無異。
如不服本判決應於收受判決後10日內向本院提出上訴書狀，並應
敘述具體理由；其未敘述上訴理由者，應於上訴期間屆滿後20日
內向本院補提理由書（均須按他造當事人之人數附繕本）「切勿
逕送上級法院」。
                              書記官  張齡方
中    華    民    國    99    年    7     月    5     日
附錄本案論罪科刑法條全文：
毒品危害防制條例第十條
施用第一級毒品者，處六月以上五年以下有期徒刑。
施用第二級毒品者，處三年以下有期徒刑。

司法院資訊處製作；財團法人民間司法改革基金會備份。
